# 存货跌价准备相关问题请教陈版主

提问人：蒂凡尼xj 时间：2020-08-29 11:50:00
陈版主，您好，请教一下存货跌价准备的实物操作问题，盼回复，感谢！
可变现净值，是指在日常活动中，存货的估计售价减去至完工时估计将要发生的成本、估计的销售费用以及相关税费后的金额。存货的可变现净值由存货的估计售价、至完工时将要发生的成本、估计的销售费用和估计的相关税费等内容构成。”
问题 1 ：其中“估计的销售费用”包括销售部分发生的所有费用，还在仅与销售该产品直接相关的运费、货代费（出口）呢？
问题 2 ：相关税费包括增资税、企业所得税、印花税、附加税？还是仅包括附加税及印花呢？
会计准则是否有明确规定范围？

回答人：chenyiwei
1 、包括固定性质的销售费用以合理基础分摊到该商品的部分，不仅仅是变动费用。
2 、增值税为价外税，直接不计入可变现净值；企业所得税不应考虑在内，即只含附加税费及购销合同印花税。